【裁判字號】    98,訴,1503
【裁判日期】    980630
【裁判案由】    妨害性自主
【裁判全文】
臺灣板橋地方法院刑事判決              98年度訴字第1503號
公  訴  人  臺灣板橋地方法院檢察署檢察官
被      告  丙○○
指定辯護人  本院公設辯護人乙○○
上列被告因妨害性自主案件，經檢察官提起公訴（98年度偵字第
1194號），本院判決如下：
    主  文
丙○○對於女子利用其酒醉沈睡，不能抗拒而為性交，處有期徒
刑壹年柒月。緩刑肆年，緩刑期內付保護管束。
    事  實
一、丙○○與代號00000000號女子（真實姓名、年籍資料詳卷，
    下稱甲 ○）係同事，對於甲 ○素有愛慕之意，於民國97年12
    月8 日凌晨2 時許，因甲 ○與客戶飲酒，不勝酒力，由丙○
    ○陪同甲 ○，從工作地點搭乘計程車擬返回甲 ○住處，見甲
    ○在計程車上酒醉沈睡，竟基於乘機性交之犯意，指示不知
    情之計程車司機將其與甲 ○載至臺北縣三重市○○路289 號
    「雅格汽車旅館」283 號房前，再由丙○○將甲 ○抱進房內
    ，隨即利用甲 ○酒醉沈睡而不能抗拒之際，脫掉甲 ○衣物，
    以其性器進入甲 ○性器，而為性交行為。嗣於甲 ○清醒後察
    覺有異，報警處理，循線查悉上情。
二、案經臺北縣政府警察局三重分局報請臺灣板橋地方法院檢察
    署檢察官偵查起訴。
    理  由
一、證據能力部分：按被告以外之人於審判外之言詞或書面陳述
    ，除法律有規定者外，不得作為證據，刑事訴訟法第159 條
    第1 項固定有明文。惟被告以外之人於審判外之陳述，雖不
    符同法第159 條之1 至之4 之規定，而經當事人於審判程序
    同意作為證據，法院審酌該言詞陳述或書面陳述作成時之情
    況，認為適當者，亦得為證據；當事人、代理人或辯護人於
    法院調查證據時，知有第159 條第1 項不得為證據之情形，
    而未於言詞辯論終結前聲明異議者，視為有前項之同意，此
    亦據同法第159 條之5 規定甚明。查本件被告、檢察官、辯
    護人於本院準備程序中均未就證據能力提出爭執，且迄於言
    詞辯論終結前，亦未就本院所調查之證據主張有刑事訴訟法
    第159 條第1 項不得為證據之情形，應認均已同意得作為本
    案之證據。從而，下述證據資料縱有屬傳聞證據，且不符刑
    事訴訟法第159 條之1 至之4 之規定者，經本院審酌各該證
    據資料作成時之一切客觀情況，認無不適當之情事，均認有
    證據能力，合先敘明。
二、上揭事實，業據被告丙○○於檢察官偵訊及本院審理時坦承
    不諱，核與證人即被害人甲 ○於警詢及偵訊時所指述之情節
    相符，並有證人黃詩惠於警詢時之證述可參，及內政部警政
    署刑事警察局98年2 月23日刑醫字第0980006717號鑑驗書1
    份、監視器翻拍照片12幀附卷可稽，足認被告之任意性自白
    與事實相符。綜上，本案事證明確，被告犯行堪予認定。
三、核被告所為，係犯刑法第225 條第1 項之對於女子乘機性交
    罪。查被告前無科刑處罰紀錄，有臺灣高等法院被告前案紀
    錄表可憑，素行非劣，其因愛慕同事甲 ○，於陪同甲 ○返家
    之際，見甲 ○酒醉沈睡，一時失去理智，而犯法定刑為3 年
    以上10年以下有期徒刑之本罪，本院考量上情，認縱量處被
    告最低度之法定刑，仍屬過重，其犯罪情狀顯可憫恕，爰依
    刑法第59條規定酌減其刑。爰審酌被告與被害人甲 ○之關係
    、其犯罪之動機、目的、手段、對於甲 ○所生危害程度及犯
    罪後之態度等一切情狀，量處如主文所示之刑，以資懲儆。
    末查，被告未曾受有期徒刑以上刑之宣告，有臺灣高等法院
    被告前案紀錄表附卷可稽，考量被告事後坦承犯行，良有悔
    意，歷此偵、審程序及刑之宣告教訓，應知所警惕，且被告
    於案發後已與甲 ○成立和解，甲 ○亦到庭表示願意原諒被告
    ，此有本院審判筆錄及和解書1 份在卷可憑，本院因認本件
    宣告之刑以暫不執行為當，爰併宣告緩刑4 年，用啟自新，
    並依刑法第93條第1 項第1 款規定，諭知緩刑期內付保護管
    束。
據上論斷，應依刑事訴訟法第299 條第1 項前段，刑法第225 條
第1 項、第59條、第74條第1 款、第93條第1 項第1 款，判決如
主文。
本案經檢察官謝岳龍到庭執行職務。
中    華    民    國    98    年    6     月    30    日
                  刑事第十一庭  審判長法  官  陳鴻清
                                      法  官  劉安榕
                                      法  官  朱嘉川  
以上正本證明與原本無異。
如不服本判決應於收受送達後10日內向本院提出上訴書狀，並應
敘述具體理由；其未敘述上訴理由者，應於上訴期間屆滿後20日
內向本院補提理由書（均須按他造當事人之人數附繕本）「切勿
逕送上級法院」。
                                      書記官  陳聖儒
中    華    民    國    98    年    7     月    3     日
附錄本案論罪科刑法條全文：
中華民國刑法第225 條
對於男女利用其心神喪失、精神耗弱、身心障礙或其他相類之情
形，不能或不知抗拒而為性交者，處3 年以上10年以下有期徒刑
。
對於男女利用其心神喪失、精神耗弱、身心障礙或其他相類之情
形，不能或不知抗拒而為猥褻之行為者，處6 月以上5 年以下有
期徒刑。
第1 項之未遂犯罰之。

司法院資訊處製作；財團法人民間司法改革基金會備份。
